臺灣高等法院高雄分院刑事判決　　　　96年度交上易字第62號
上　訴　人　臺灣高雄地方法院檢察署檢察官
被　　　告　甲○○
上列上訴人因被告公共危險案件，不服臺灣高雄地方法院96年度
交易字第175 號中華民國96年3 月16日第一審判決（起訴案號：
臺灣高雄地方法院檢察署96年度偵字第191 號），提起上訴，本
院判決如下：
    主  文
原判決撤銷。
甲○○服用酒類，不能安全駕駛動力交通工具而駕駛，處拘役肆
拾日，如易科罰金，以新臺幣壹仟元折算壹日。緩刑參年；緩刑
期間付保護管束。並應向指定之社區提供肆拾小時之義務勞務。
    事  實
一、甲○○明知酒後駕車易肇事致生危險，且飲酒後吐氣時酒精
    成份達每公升0.25毫克以上者，不得駕車，到達每公升0.55
    毫克以上者，駕車則有危害公共安全之虞，竟仍於民國95年
    12月10日3 時50分許，在高雄市○鎮區○○路飲用3 杯高梁
    酒，後明知其已達無法安全駕駛之程度，仍於同日7 時許，
    駕駛車號為XD7-192 號之重型機車沿高雄市○○路行駛，欲
    右轉漁港東三路時，在高雄市○○○路6 號前，與不詳車號
    之小貨車擦撞，經警到場處理，並作之作酒精濃度測試，始
    發現其呼氣之酒精濃度高達每公升0.85毫克，已達無法安全
    駕駛動力交通工具之程度。
二、案經高雄市政府警察局前鎮分局報告臺灣高雄地方法院檢察
    署檢察官偵查起訴。
    理  由
一、本件被告甲○○所犯係死刑、無期徒刑、最輕本刑為3 年以
    上有期徒刑以外之罪，已經被告就被訴事實先為有罪之陳述
    ，經審判長告知被告簡式審判程序之旨，並聽取當事人之意
    見後，依刑事訴訟法第273 條之1 第1 項之規定，裁定進行
    簡式審判程序。又本件關於卷內之酒精測試紀錄表、舉發違
    反道路交通管理事件通知單影本、道路交通事故現場圖等證
    據，依同法第273 條之2 規定，不受第159 條第1 項關於傳
    聞法則規定之限制，依法均有證據能力，合先敘明。
二、上開事實，訊據被告甲○○坦承不諱，並有被告親自簽名之
    酒精測試紀錄表、刑法第185 條之3 案件測試觀察紀錄表、
    舉發違反道路交通管理事件通知單影本、道路交通事故現場
    圖各1 份附卷可稽。按刑法第185 條之3 規定所謂「不能安
    全駕駛」，乃抽象危險犯，並不以發生具體危險為必要，對
    於呼氣酒精濃度已達每公升0.55毫克（0.55ＭＧ／Ｌ）以上
    ，肇事率為一般正常人之10倍，認為已達不能安全駕車之標
    準，此業經法務部88年5 月18日以法88檢字第001669號函告
    週知。又當人飲酒後，若以呼氣酒精濃度測試器測得之呼氣
    濃度達到每公升0.5 毫克時，反應較慢，感覺減低，將影響
    駕駛；達到每公升0.75毫克時，思考與個性行為均會改變；
    達到每公升1.0 毫克時，步態不穩，噁心嘔吐，精神混惑不
    清晰；達到每公升1. 5毫克時，說話不清楚，感覺喪失，視
    力模糊；達到每公升2.0 毫克時，體溫與血糖均降低，肌肉
    控制差，甚至會導致癲癇發作；達到每公升3.5 毫克時，則
    已經神智不清，反射減低，甚至呼吸抑制，亦業據行政院國
    軍退除役官兵輔導委員會臺北榮民總醫院以88年8 月5 日（
    88）北總內字第2686 8號函釋明確。查本件被告呼氣酒精濃
    度為0.85mg/l，依據上開研究報告有關駕駛人酒後駕車行為
    表現之結論，足認被告因飲酒已影響其反應及判斷力，本件
    事證明確，被告犯行洵堪認定，應依法論科。
三、核被告所為，係犯刑法第185 條之3 之不能安全駕駛動力交
    通工具罪。
四、原審據以論罪科刑，固非無見。惟查(一)刑事訴訟法第273 條
    之1 所規定之簡式審判程序，與同法第449 條之簡易程序所
    為之簡易判決，係2 種不同之程序，原判決係依簡式審判程
    序之規定行辯論程序，竟又以簡易判決處刑，於據上論結欄
    中同時引用刑事訴訟法第273 條之1 第1 項及第454 條第2
    項，自有未洽；(二)本件被告呼氣酒精濃度為每公升0.85mg，
    已遠逾上開數值，竟仍駕駛重型機車行駛於道路上，極可能
    造成他人或自己生命、身體或財產之損害，原審論處被告拘
    役，且並未命被告為一定之行為、負擔，逕為緩刑之宣告，
    尚嫌過輕。檢察官上訴意旨，以原審量刑過輕，指摘原判決
    不當，為有理由，且原判決亦有可議，自應由本院將原判決
    撤銷改判。爰審酌被告於酒後呼氣酒精濃度值為每公升0.85
    mg，顯然已影響安全駕駛狀態之下，猶貿然駕駛重型機車行
    駛於道路上，罔顧公眾之生命、身體法益及交通安全，行為
    實有不當，惟念其素行尚屬良好，此有臺灣高等法院被告前
    案紀錄表在卷，其犯罪後坦承犯行，態度良好，雖有肇事，
    然尚非嚴重，暨其犯罪動機、目的、犯罪行為人之生活狀況
    等一切情狀，量處如主文第2 項所示之刑，並審酌上情及其
    經濟條件、教育狀況，諭知易科罰金之折算標準。末查，被
    告未有刑事前科紀錄，此次因一時短於思慮致罹刑章，經此
    偵、審程序及科刑之宣告，當能知所警惕而信無再犯之虞，
    本院認前所宣告之刑以暫不執行為適當，爰依刑法第74條第
    1 項規定宣告緩刑3 年。並依刑法第74條第2 項第5 款規定
    ，命其應向指定之社區提供40小時之義務勞務。及依刑法第
    93條第1 項第2 款，諭知被告應於緩刑期間付保護管束。
據上論結，應依刑事訴訟法第369 條第1 項前段、第364 條、第
273 條之1 第1 項、第299 條第1 項前段，刑法第185 條之3 、
第41條第1 項前段、第74條第1 項、第2 項第5 款、第93條第1
項第2 款，刑法施行法第1 條之1 ，判決如主文。
本案經檢察官張金塗到庭執行職務。
中　　華　　民　　國　　96　　年　　6 　　月　　14　　日
                  刑事第五庭    審判長法  官  曾永宗
                                      法  官  王伯文
                                      法  官  任森銓
以上正本證明與原本無異。
本判決不得上訴。
中　　華　　民　　國　　96　　年　　6 　　月　　14　　日
　　　　　　　　　　　　　　　　　　　書記官  廖素珍
附錄本件判決論罪科刑法條：
刑法第185 條之3
服用毒品、麻醉藥品、酒類或其他相類之物，不能安全駕駛動力
交通工具而駕駛者，處1 年以下有期徒刑、拘役或3 萬元以下罰
金。
